臺灣彰化地方法院刑事判決             100年度易字第1293號
公  訴  人  臺灣彰化地方法院檢察署檢察官
被      告  盧顯孟
上列被告因毒品危害防制條例案件，經檢察官提起公訴（100 年
度毒偵字第1943號），被告於準備程序進行中就被訴事實為有罪
之陳述，本院進行簡式審判程序，判決如下：
    主    文
盧顯孟施用第二級毒品，累犯，處有期徒刑柒月。扣案之第二級
毒品甲基安非他命驗餘淨重零點壹貳壹肆公克及包裹上開甲基安
非他命之包裝袋壹個，均沒收銷燬之。
    犯罪事實
一、盧顯孟前於民國90年間，因施用毒品案件，經臺灣彰化地方
    法院檢察署檢察官以90年度毒偵4555號起訴並聲請強制戒治
    ，強制戒治部分，於91年11月16日執行完畢釋放；起訴部分
    ，經本院91年度訴字307號判處有期徒刑10月、10月，應執
    行有期徒刑1年6月確定，經入監服刑後，於93年3月16日縮
    短刑期假釋並付保護管束，迄於同年4月29日假釋期滿，其
    未執行之刑，以已執行論。復於94年間，又因施用毒品案件
    ，經本院以94年斗簡字586號判處有期徒刑6月確定，經入監
    服刑後，甫於95年10月5日縮短刑期執行完畢。詎其猶不知
    悔改，復基於施用第二級毒品甲基安非他命之犯意，於100
    年10月2日晚間8時許，在其址設彰化縣北斗鎮○○里○○路
    472 號住處內，以將甲基安非他命置於錫箔紙內，加熱燒烤
    後吸食其煙霧之方式，施用第二級毒品甲基安非他命1次。
    嗣於100年10月4日下午2時30分許，為警在彰化縣田中鎮○
    ○路與中山街口查獲，並扣得第二級毒品甲基安非他命1小
    包（驗餘淨重0.1214公克），再對其採集尿液送驗後，結果
    呈甲基安非他命陽性反應。
二、案經彰化縣警察局田中分局報告臺灣彰化地方法院檢察署檢
    察官偵查起訴。
    理    由
一、本件被告盧顯孟所犯係死刑、無期徒刑、最輕本刑為3 年以
    上有期徒刑以外之罪，其於準備程序就被訴事實為有罪之陳
    述，經本院裁定由受命法官獨任以簡式審判程序審理，則依
    刑事訴訟法第273 條之2 、同法第159 條第2 項之規定，不
    適用傳聞法則有關限制證據能力之相關規定，合先敘明。
二、按毒品危害防制條例就施用毒品者，僅限於「初犯」及「5
    年後再犯」二種情形，始應先經觀察、勒戒或強制戒治程序
    。倘被告於5年內已再犯，經依法追訴處罰，縱其第3次（或
    第3次以上）再度施用毒品之時間，在初犯經觀察、勒戒或
    強制戒治執行完畢釋放5年以後，已不合於「5年後再犯」之
    規定，且因已於「5年內再犯」，顯見其再犯率甚高，原實
    施觀察、勒戒或強制戒治，已無法收其實效，即應依毒品危
    害防制條例第10條處罰（參照最高法院95年度第7次、97年
    度第5次刑事庭會議決議意旨）。本件被告有如犯罪事實欄
    所示於強制戒治執行完畢後之5年內再犯毒品案件，經追訴
    處罰之事實，此有臺灣彰化地方法院檢察署刑案資料查註紀
    錄表及臺灣高等法院被告前案紀錄表各1份在卷可考。被告
    本次施用第二級毒品之犯行，按諸前揭說明，即與前揭條例
    第20條第3項之規定僅得適用於「5年後再犯」之情形不符，
    檢察官逕行起訴，並無不合。
三、上揭事實，業據被告坦承不諱，且被告為警採集之尿液檢體
    送驗結果，呈甲基安非他命陽性反應，有彰化縣警察局田中
    分局委託檢驗尿液代號與真實姓名對照表、詮昕科技股份有
    限公司100年10月14日濫用藥物尿液檢驗報告各1份在卷可稽
    ，復有甲基安非他命1小包（驗餘淨重0.1214公克）扣案可
    證，足認被告上開自白與事實相符，應可採信。本案事證明
    確，被告犯行堪以認定，應依法論科。
四、按甲基安非他命為毒品危害防制條例第2條第2項第2款所明
    定之第二級毒品。核被告盧顯孟所為，係犯毒品危害防制條
    例第10條第2項之施用第二級毒品罪。其非法持有第二級毒
    品甲基安非他命之低度行為，已為其施用之高度行為所吸收
    ，不另論罪。被告有如犯罪事實欄所述之前案科刑及執行紀
    錄，有卷附臺灣高等法院被告前案紀錄表可按，其受有期徒
    刑之執行完畢，5年以內故意再犯有期徒刑以上之罪，為累
    犯，應依刑法第47條第1項之規定，加重其刑。爰審酌被告
    前因施用毒品，經強制戒治及科處刑罰後，猶不思戒絕革除
    惡習，再為本件犯罪，顯見其對毒品依賴性甚高，未能徹底
    認識毒品對人體之危害，亦未因前所受強制戒治及刑罰而記
    取教訓，及其犯罪之動機、犯罪所生危害主要係戕害自身健
    康等一切情狀，量處如主文所示之刑，以示懲儆。
五、扣案之毒品1包經送鑑驗結果，檢出毒品甲基安非他命成分
    （驗餘淨重0.1214公克），有行政院衛生署草屯療養院100
    年12月8日草療鑑字第1001200023號鑑定書1紙在卷足憑，不
    問屬於犯人與否，應依毒品危害防制條例第18條第1項前段
    規定宣告沒收銷燬之。又包裹上開毒品甲基安非他命之包裝
    袋1個，既用於裝盛安非他命使用，其沾染毒品後，袋內均
    會有極微量毒品殘留，無法完全析離（高雄醫學大學附設中
    和紀念醫院管認可第005號檢驗報告參照），是上開包裹毒
    品甲基安非他命之包裝袋1個，應認屬第二級毒品，併依同
    條例第18條第1項前段規定沒收銷燬之。
據上論斷，應依刑事訴訟法第273 條之1 第1 項、第299 條第1
項前段，毒品危害防制條例第10條第2項、第18條第1項前段，刑
法第11條前段、第47條第1項，判決如主文。
本案經檢察官黃顗雯到庭執行職務。
中    華    民    國   100    年    12    月    30    日
                          刑事第三庭  法  官  張鶴齡
以上正本證明與原本無異。
如不服本判決應於收受判決後10日內向本院提出上訴書狀，並應
敘述具體理由；其未敘述上訴理由者，應於上訴期間屆滿後20日
內向本院補提理由書（均須按他造當事人之人數附繕本）「切勿
逕送上級法院」。
中    華    民    國   100    年    12    月    30    日
                                      書記官  許淑琴
附錄本案論罪科刑法條：
毒品危害防制條例第10條
施用第一級毒品者，處 6 月以上 5 年以下有期徒刑。
施用第二級毒品者，處 3 年以下有期徒刑。